【裁判字號】    97,交抗,102
【裁判日期】    970130
【裁判案由】    聲明異議
【裁判全文】
臺灣高等法院臺中分院刑事裁定         97年度交抗字第102號
再抗告  人
即受處分人  甲○○
上列再抗告人因違反道路交通管理處罰條例聲明異議案件，不服
臺灣臺中地方法院中華民國九十六年十二月二十日所為裁定（九
十六年度交聲字第一○四九號）提起再抗告，本院裁定如下:
    主  文
抗告駁回。
    理  由
一、本件原裁定駁回再抗告人即受處分人甲○○（以下簡稱為受
    處分人）之抗告意旨，如後附原裁定法院刑事裁定書之記載
    ，經本院審核結果，認其理由並無不合，應予維持，並引為
    附件。
二、本件受處分人雖以：其在聲明異議狀首，已載明指定送達之
    處所為「台中市○區○○路四四三號十五樓之二三」，其在
    原裁定法院裁定之後，並未於上開住處看見有何送達通知書
    之黏貼，上開住處當時管委會亦在進行管理室之拆除重建工
    程，並未看到其他黏貼之送達通知告示，其僅在信箱收到一
    張送達通知書，並於收受後即提起抗告，並未逾抗告時效等
    情詞，提起再抗告，指摘原裁定以抗告逾期為由，駁回其抗
    告不當。第查，本件受處分人雖有在其提出之「刑事聲請異
    議狀」受處分人欄記載其住居處所為「台中市○區○○路四
    四三號十五樓之二三」，但並無指定此處為本件裁定送達處
    所之任何文句，有上開「刑事聲請異議狀」在卷可稽。而經
    原裁定法院傳喚受處分人到庭訊問，受處分人當庭陳報之住
    所固為上址，但其另有陳報居所為「台中市○○路○段五○
    巷八號十一樓之四六」，此情亦有原裁定法院訊問筆錄在卷
    足憑。而「台中市○區○○路一段五○巷八號十一樓之四六
    」實際係受處分人設籍之住所，此情同有原裁定法院經由戶
    政機關電子閘門所查得之受處分人個人基本資料附卷可參。
    本件原裁定法院將駁回受處分人抗告之刑事裁定，依據受處
    分人嗣後當庭陳明之住、居所，同時對上開住、居所送達，
    有任一處合法送達即生送達之效力。茲查，依據本件受處分
    人再抗告意旨，其既係於提起抗告即九十六年十一月二十七
    日之前，才甫去台中市○區○○路四四三號十五樓之二三之
    居處信箱收取送達通知書，則縱使郵政機關於九十六年十一
    月六日為寄存送達時，有於管理室牆面等處黏貼送達通知書
    ，此亦非其所得知。其情如何，因上開大樓管理室有進行拆
    除重建工程，固難審認。惟本件受處分人既對「台中市○○
    路○段五○巷八號十一樓之四六」之住所之送達情形並無異
    議，此部分送達情形亦有送達證書在卷可憑，即難認其提起
    本件再抗告為有理由。綜上理由，本件再抗告並無理由，應
    予駁回。
三、據上論斷，應依道路交通案件處理辦法第二十五條、第二十
    六條，刑事訴訟法第四百十二條，裁定如主文。
中    華    民    國    97    年    1     月    30    日
            刑事第三庭    審判長法  官  王  增  瑜
                                法  官  梁  堯  銘
                                法  官  廖  柏  基
上列正本證明與原本無異。
不得再抗告。
                                書記官  王  麗  英
中    華    民    國    97    年    1     月    30    日


司法院資訊處製作；財團法人民間司法改革基金會備份。
